【裁判字號】    97,訴,1318
【裁判日期】    970520
【裁判案由】    傷害致死
【裁判全文】
臺灣臺中地方法院刑事判決              97年度訴字第1318號
公  訴  人  臺灣臺中地方法院檢察署檢察官
被      告  甲○○
指定辯護人  本院公設辯護人  丙○○
上列被告因傷害致死案件，經檢察官提起公訴（97年度偵字第38
85、3947號），本院判決如下：
    主    文
甲○○傷害人之身體，因而致人於死，累犯，處有期徒刑柒年貳
月。
    犯罪事實
一、甲○○前因竊盜罪，經臺灣臺東地方法院於民國95年10月31
    日以95年度東簡字第447號判處有期徒刑三月，如易科罰金
    ，以銀元三百元折算一日確定，於96年1月26日入監執行，
    於96年4月25日執行完畢。
二、甲○○與友人江素芬於97年1月12日20時許，前往臺中縣大
    雅鄉○○路134之17號洪國隆住處客廳內，與洪國隆一同飲
    酒，俟於97年1月13日凌晨0時許，甲○○因不滿洪國隆在飲
    酒過程中，一再聲稱自己在大雅地區人稱「黑龍老大」，竟
    基於傷害之犯意，先執持保力達B之玻璃酒瓶，朝洪國隆之
    頭部及右肩部毆擊，洪國隆因而倒臥客廳沙發上，惟因其頭
    部受傷流血，乃立即起身朝住處前院洗手台欲清洗血跡，並
    出言要求江素芬將甲○○帶離開其住處，甲○○聽聞此言，
    又心生不滿，再執持洪國隆住處前院之塑膠椅，朝洪國隆背
    部猛砸，洪國隆當場倒地，洪國隆因先後二次毆擊行為而受
    有頭部右側顳頂部、額頭部挫傷及多處銳器刺傷分佈約13×
    12 公分、顏面部右側顴部刺傷約0.7公分、右臉頰割傷約3
    公分、右側三角肌刺傷約0.9×0.1公分、左上臂局部皮下出
    血傷、左手臂中指下方小皮下出血傷等傷害。洪國隆遭受二
    度毆擊後，走進屋內，即因受傷仰躺在進門處，甲○○與江
    素芬將受傷倒地之洪國隆扶到進門處，因二人無力將洪國隆
    抬進房間休息，江素芬因見當時天候寒冷，乃自房間內取出
    一條棉被覆蓋在洪國隆身上後，甲○○即於97年1月13日凌
    晨1時許，與江素芬倉皇離去，共同返回江素芬住處；而洪
    國隆原本即罹患嚴重冠狀動脈硬化、心臟腫大等疾病，在飲
    酒後經歷與甲○○之嚴重口角爭執及遭受二度毆擊之因素，
    造成洪國隆之情緒激化，因此引發急性心肌梗塞併心因性休
    克、慢性心肌梗塞、冠狀動脈粥狀硬化併嚴重阻塞導致死亡
    結果，迄於97年1月13日上午8時許，始經鄰居吳廖秀霞發覺
    有異，報警處理，經警於97年1月13日上午9時07分到場確認
    洪國隆已無生命跡象，乃循線追查因而獲悉上情，甲○○則
    於97年1月16日凌晨4時許，自動向臺中縣警察局豐原分局大
    雅分駐所投案。
三、案經被害人洪國隆之兄乙○○訴由臺中縣警察局豐原分局報
    告臺灣臺中地方法院檢察署檢察官相驗後自動檢舉偵查起訴
    。
    理    由
一、訊據被告甲○○對於上揭時地，分別執持玻璃酒瓶及塑膠椅
    朝被害人洪國隆頭部、右肩部及背部毆擊，致使被害人洪國
    隆因而受有頭部右側顳頂部、額頭部挫傷及多處銳器刺傷、
    顏面部右側顴部刺傷、右臉頰割傷、右側三角肌刺傷、左上
    臂局部皮下出血傷、左手臂中指下方小皮下出血傷等傷害，
    並因情緒激化，引發被害人洪國隆急性心肌梗塞併心因性休
    克、慢性心肌梗塞、冠狀動脈粥狀硬化併嚴重阻塞而死亡等
    情，業經坦認屬實，核與告訴人乙○○指訴情節及證人江素
    芬、吳廖秀霞先後於警詢及偵查中之證述內容均屬相符，並
    有臺中縣警察局豐原分局大雅分駐所查訪問報告表四份、江
    素芬住處照片二張、監視錄影器所拍攝被告與江素芬於案發
    當晚前往被害人洪國隆住處附近之便利商店購物之畫面二張
    、臺灣臺中地方法院檢察署相驗屍體證明書一份、臺中縣警
    察局現場勘察報告二份、刑案現場測繪圖一份、現場照片一
    六０張、臺灣臺中地方法院檢察署相驗筆錄、解剖筆錄各一
    份、臺灣臺中地方法院檢察署97年度相字第64號解剖報告書
    一份在卷可稽，被告自白供述與現有事證相符，應堪置信。
    又本件被害人洪國隆之死亡原因，經法醫解剖鑑定結果：認
    為被害人洪國隆生前雖與人似有爭執及互毆情事，但頭皮及
    四肢僅有表皮傷、無銳器刺穿傷、無顱內出血、顱骨無骨折
    、無其他致命外傷等不支持有外力直接造成死亡之過程，而
    被害人洪國隆心臟有嚴重之病變，心臟重達400公克，以被
    害人洪國隆身材而言，已有心臟腫大（肥大）病變，在心臟
    冠狀動脈，心血管的左側主要冠狀動脈已完全阻塞，右側冠
    狀動脈亦超過90﹪的阻塞，心肌亦有心肌梗塞疤痕病變發生
    ，為造成被害人洪國隆死者死亡的原因，在正常人（無本案
    身體上有外傷），有如此嚴重的心血管病變，已足以引起死
    亡，所以，被害人洪國隆之死亡原因較似為自然疾病冠狀動
    脈硬化、狹窄引起急性心肌梗塞、心因性休克死亡，被害人
    洪國隆之死亡機轉為心因性休克，死亡原因為嚴重冠狀動脈
    硬化、慢性心肌梗塞，最後因併發急性心肌梗塞、心因性休
    克而死亡，互毆爭執引起之情緒因素及表皮傷可為死亡之加
    重死亡因素，此有法務部法醫研究所97年3月13日法醫理字
    第0970001059號函檢送之法醫研究所（97）醫鑑字第097110
    0415號鑑定報告書一份在卷可稽，則被害人洪國隆之死亡結
    果，確實與被告之傷害行為間，有相當因果關係存在。本件
    事證已臻明確，被告犯行，洵堪認定。
二、核被告所為，係犯刑法第二百七十七條第二項前段之傷害致
    死罪。查：被告前因竊盜罪，經臺灣臺東地方法院於95年10
    月31日以95年度東簡字第447號判處有期徒刑三月，如易科
    罰金，以銀元三百元折算一日確定，於96年1月26日入監執
    行，於96年4月25日執行完畢等情，此有臺灣高等法院被告
    前案紀錄表一份在卷足憑，被告前受有期徒刑之執行完畢後
    ，五年以內故意再犯本件有期徒刑以上之罪，為累犯，應依
    刑法第四十七條第一項之規定，加重其刑。爰審酌被告與友
    人江素芬共同前往被害人洪國隆住處飲酒，卻因不滿被害人
    洪國隆自誇為「黑龍老大」之言語，即執持玻璃酒瓶及塑膠
    椅朝被害人洪國隆頭部、肩部及背部出手毆擊，造成被害人
    洪國隆當場受傷倒地不起，被告見狀本應儘速將被害人洪國
    隆送醫救治，然被告卻逕行離去，造成被害人洪國隆在情緒
    激化與表皮傷之促使下，引發原本之心臟宿疾而死亡，被告
    之行為，誠屬可議，且於犯罪後，迄未能與被害人洪國隆之
    家屬達成和解，賠償損害，惟因被告於犯罪後，業經坦承全
    部犯行，犯後態度良好，且被告之毆擊行為，所造成之傷勢
    非重等一切情狀，量處如主文所示之刑，以示懲儆。
據上論斷，應依刑事訴訟法第二百九十九條第一項前段，刑法第
二百七十七條第二項前段、第四十七條第一項，判決如主文。
中    華    民    國    97    年    5     月    20    日
                  刑事第五庭    審判長法  官  鍾堯航
                                      法  官  劉麗瑛
                                      法  官  巫淑芳
上正本證明與原本無異。
如不服本判決，應於收受送達後10日內向本院提出上訴書狀（應
敘述具體理由並附繕本）。
上訴書狀如未敘述理由，應於上訴期間屆滿後20日內補提理由書
於本院。
                                      書記官  王麗麗
中    華    民    國    97    年    5     月    20    日
附錄論罪科刑法條：
中華民國刑法第277條：
傷害人之身體或健康者，處三年以下有期徒刑、拘役或一千元以
下罰金。
犯前項之罪因而致人於死者，處無期徒刑或七年以上有期徒刑；
致重傷者，處三年以上十年以下有期徒刑。


司法院資訊處製作；財團法人民間司法改革基金會備份。
